臺灣基隆地方法院刑事判決　　　　　　　100年度訴字第458號
公　訴　人　臺灣基隆地方法院檢察署檢察官
被　　　告　楊書豪
上列被告因違反毒品危害防制條例案件，經檢察官提起公訴（10
0 年度毒偵字第1163號），嗣被告於本院準備程序中就被訴事實
均為有罪之陳述，經受命法官告知被告、檢察官簡式審判程序意
旨，並經被告、檢察官同意後，本院合議庭裁定由受命法官獨任
進行簡式審判程序審理、判決如下：
    主  文
楊書豪施用第一級毒品，累犯，處有期徒刑捌月。扣案之注射針
筒支均沒收之。
    事  實
一、楊書豪前因初犯及二犯施用毒品案件，經觀察、勒戒後，均
    認均無繼續施用毒品之傾向，分別於民國88年4月21日、88
    年12月31日釋放出所，並由臺灣基隆地方法院檢察署檢察官
    各於88年4 月17日以88年度偵字第1091、2285號為不起訴處
    分確定、於88年12月20日以88年度偵緝字第537 號為不起訴
    處分確定。其又三犯施用毒品案件，經本院以89年度毒聲字
    第2232號裁定送強制戒治，而上開強制戒治則於90年月24日
    停止戒治並付保護管束，91年3 月29日管束期滿未經撤銷，
    而完成其該次毒癮戒斷療程，其刑責部分則經本院以89年度
    訴字第820號判處應執行有期徒刑1年確定，於92年4 月18日
    執行完畢出監。另再犯施用第二級毒品、持有第一級毒品案
    件，經本院於96年2 月14日，以96年度易字第52號判決有期
    徒刑4月、3月，應執行有期徒刑6月確定，嗣再經本院以96
    年度聲減字第301號裁定減刑並定其應執行有期徒刑3月又15
    日，於96年7 月30日縮刑期滿執行完畢。又再犯施用第一級
    毒品案件，經本院於98年5月14日，以98年度訴字第445號判
    決有期徒刑7月確定，甫於99年4月14日執行完畢出監（構成
    累犯）。嗣於100 年間，因販賣第一級毒品案件，經本院於
    100年6月30日，以100年度訴字第311號判處應執行有期徒刑
    14年目前上訴中，其現在法務部矯正署基隆看守所羈押中。
二、詎楊書豪仍不知戒絕毒癮，明知海洛因業經公告列為毒品危
    害防制條例第2條第2項第1 款之第一級毒品，不得非法持有
    、施用，仍未戒除施用毒品之習性，於上開強制戒治執行完
    畢後5 年內，再犯施用上揭再犯施用毒品之罪，並經追訴處
    罰執行完畢後5 年內，復基於施用第一級毒品海洛因之犯意
    ，於100年3月8日中午12時許，在基隆市○○區○○路367號
    4 樓住處，以將第一級毒品海洛因粉末摻水以針筒注射靜脈
    之方式，施用第一級毒品海洛因1次。嗣於100年3月8日下午
    4時40分許，在基隆市○○區○○路367號附近為警另案拘獲
    ，並在基隆市○○區○○路367號4樓住處，為警扣得其所有
    供己施用第一級毒品海洛因工具之注射針筒3 支，且其為列
    管之毒品人口，得其同意採尿送驗結果，其尿液中呈嗎啡之
    陽性反應，始悉上情。
三、案經基隆市警察局第四分局報告臺灣基隆地方法院檢察署檢
    察官偵查、起訴。
    理  由
壹、程序方面
一、按除被告所犯為死刑、無期徒刑、最輕本刑為三年以上有期
    徒刑之罪或高等法院管轄第一審案件者外，於法院行準備程
    序進行中，被告先就被訴事實為有罪之陳述時，審判長得告
    知被告簡式審判程序之旨，並聽取當事人、代理人、辯護人
    及輔佐人之意見後，裁定進行簡式審判程序；且受命法官行
    準備程序，與法院或審判長有同一之權限；又簡式審判程序
    之證據調查，不受刑事訴訟法第159條第1項、第161條之2、
    第161條之3、第163條之1及第164條至第170條規定之限制，
    刑事訴訟法第273條之1第1項、第279條第2項前段、第273條
    之2分別定有明文。
二、查本件被告楊書豪所犯為死刑、無期徒刑、最輕本刑為三年
    以上有期徒刑以外之罪，且非高等法院管轄第一審之案件，
    其於準備程序就前揭被訴事實為有罪之陳述，經受命法官告
    知簡式審判程序之旨，並聽取當事人之意見後，本院合議庭
    認無不得或不宜改依簡式審判程序進行之處，爰依刑事訴訟
    法第273 條之1第1項規定，裁定本件由受命法官獨任進行簡
    式審判程序。
貳、實體方面
一、上揭事實，業據被告楊書豪於本院100年8月19日準備程序、
    審判程序時均坦認供述：我承認全部犯罪，扣案的注射針筒
    三支是我所有用以施用第一級毒品海洛因所用，我願意拋棄
    ，我確實有於100 年3月8日中午12時許，在我祖母位於基隆
    市○○區○○路367號4樓之住處，以針筒注射之方式，施用
    海洛因1 次等語（見本院卷第17至18頁、第24頁），且被告
    上開為警查獲時所採取之尿液，送經台灣尖端先進生技醫藥
    股份有限公司檢驗結果，其尿液中均呈現可待因、嗎啡陽性
    反應，此有卷附之台灣尖端先進生技醫藥股份有限公司100
    年4月1日濫用藥物尿液檢驗報告、基隆市警察局第四分局偵
    辦毒品案件尿液檢體對照表（編號：100107）各1 件在卷可
    稽（見臺灣基隆地方法院檢察署100 年度毒偵字第1163號卷
    第11至12頁），並有上開為警扣得其所有供己準備施用第一
    級毒品海洛因工具之注射針筒3 支在警局可佐，足見被告於
    本院審理時之任意性自白與事實相符，堪可採信，而本件事
    證明確，其有上開施用第一級毒品海洛因之犯行，洵堪認定
    。又被告有上開事實欄所示上開強制戒治釋放後5 年內，再
    犯上開施用毒品案件，經各法院判處如上徒刑之執行完畢之
    事實，亦有臺灣高等法院被告前案紀錄表與臺灣基隆地方法
    院檢察署刑案資料查註紀錄表各1 件在卷可佐，足徵被告有
    上開施用第一級毒品犯行，洵堪認定。
二、查海洛因係毒品危害防制條例第2條第2項第1 款所明定之第
    一級毒品，不得非法持有、施用。(一)核被告所為，係犯違反
    毒品危害防制條例第10條第1 項之施用第一級毒品罪。(二)其
    施用第一級毒品前之持有毒品之低度行為，應為施用之高度
    行為所吸收，不另論罪。(三)又被告上開犯罪事實之前科紀錄
    ，有卷附臺灣高等法院被告前案紀錄表與臺灣基隆地方法院
    檢察署刑案資料查註紀錄表各1 份在卷可稽，其於上開有期
    徒刑執行完畢後5 年內，再故意犯本件有期徒刑以上之罪，
    為累犯，應依刑法第47條第1 項規定，加重其刑。(四)玆審酌
    被告前曾因施用毒品案件，經施以上開強制戒治釋放出所及
    各經上開法院判處上揭有期徒刑，並執行完畢後，再犯上揭
    施用第一級毒品之罪行，足見戒毒意志不堅，毒癮非淺，未
    能體悟施用毒品對自己、家人造成之傷害及社會之負擔，自
    屬可議，惟念其犯後坦承犯行，犯後態度良好，有悔改決心
    ，且施用毒品乃自戕行為，未對他人造成危害，及其前案施
    用毒品犯行之量刑、本件施用次數、時間、犯罪之動機、目
    的、手段、品行、智識程度、職業、經濟情況不富裕，並有
    被告100 年3月9日警詢筆錄在卷可徵等一切情狀（見同下偵
    卷第3至9頁反面），爰量處如主文所示之刑，以鼓勵被告戒
    絕毒癮，用啟自新。另扣案之其所有供己施用第一級毒品海
    洛因工具之注射針筒3 支，業據被告供述在卷（見本院卷第
    18頁、第25頁），爰依刑法第38條第1項第2款前段規定併予
    宣告均沒收之。
據上論斷，應依刑事訴訟法第273條之1第1項、第284條之1 、第
299 條第1項前段，毒品危害防制條例第10條第1項，刑法第11條
前段、第47條第1 項、第38條第1項第2款前段，判決如主文。
本案經檢察官曾淑婷到庭執行職務。
中    華    民    國    100  年    8    月      23    日
                     刑事第四庭法  官 施添寶
以上正本證明與原本無異。
如不服本判決應於收受本判決後10日內向本院提出上訴書狀，並
應敘述具體理由，如未敘述上訴理由者，應於上訴期間屆滿後20
日內補提理由書狀於本院（均須按他造當事人之人數附繕本）「
切勿逕送上級法院」。告訴人或被害人如對於本判決不服者，應
具備理由請求檢察官上訴，其上訴期間之計算係以檢察官收受判
決正本之日期為準。
中    華    民    國    100  年    8    月      23    日
                               書記官 施鴻均
附錄本案判決論罪科刑法條：
毒品危害防制條例第10條
施用第一級毒品者，處六月以上五年以下有期徒刑。
施用第二級毒品者，處三年以下有期徒刑。